【裁判字號】    98,訴,249
【裁判日期】    981130
【裁判案由】    違反槍砲彈藥刀械管制條例等
【裁判全文】
臺灣新竹地方法院刑事判決               98年度訴字第249號
檢  察  官  臺灣新竹地方法院檢察署檢察官
被      告  癸○○
                    （
選任辯護人  財團法人法律扶助基金會劉秀琳律師
被      告  辛○○
            己○○
            丁○○
            甲○○
上列被告等因違反槍砲彈藥刀械管制條例等案件，經檢察官提起
公訴（98年度偵字第5073號），本院判決如下：
    主  文
癸○○未經許可，持有可發射子彈具有殺傷力之槍枝，累犯，處
有期徒刑年肆月，併科罰金新臺幣伍萬元，罰金如易服勞役，
以新臺幣壹仟元折算壹日，扣案之土造轉輪霰彈槍壹支（槍枝管
制編號：0000000000號）沒收之；又殺人未遂，累犯
，處有期徒刑伍年陸月，扣案之土造轉輪霰彈槍壹支（槍枝管制
編號：0000000000號）沒收之。應執行有期徒刑柒年
陸月，併科罰金新臺幣伍萬元，罰金如易服勞役，以新臺幣壹仟
元折算壹日，扣案之土造轉輪霰彈槍壹支（槍枝管制編號：00
00000000號）沒收之。
癸○○其餘被訴傷害部分公訴不受理。
辛○○、己○○、丁○○、甲○○均公訴不受理。
    事  實
一、癸○○（綽號大砲）前於民國95年間，因犯賭博罪，經本院
    以95年度竹簡字第340 號判決判處有期徒刑3 月確定，又因
    犯公共危險罪，經本院以96年度竹簡字第879 號判決判處有
    期徒刑4 月確定，並經本院以96年度聲減字第2845號裁定減
    為有期徒刑1 月又15日、2 月，並定應執行刑為有期徒刑3
    月15日確定，甫於96年12月20日易科罰金執行完畢。詎仍不
    知悔改，而為以下犯行：
  (一)癸○○知悉具有殺傷力之槍枝、子彈，係屬槍砲彈藥刀械管
    制條例所管制之物品，未經許可不得持有之，竟於94、95年
    間某日，在新竹市○○路○ 段，自真實姓名年籍不詳、綽號
    「阿狗」之男子處取得具殺傷力之土造轉輪霰彈槍1 支（槍
    枝管制編號：0000000000號）、子彈3 顆，及不具殺傷力之
    土造轉輪霰彈槍1 支（槍枝管制編號：0000000000號）、子
    彈2 顆而持有之。
  (二)癸○○因其女友「小夢」於98年6 月30日凌晨4 時許，遭戊○○、丙○○誤會偷竊機車，並帶同10餘名真實姓名、年籍
    不詳之人前往癸○○住處理論，雙方發生爭執拉扯。癸○○
    因而心生不滿，遂於98年6 月30日凌晨5 時許，獨自備妥上
    開槍彈，號召辛○○、己○○、丁○○、甲○○、李建強、
    蔡宗倫（李建強、蔡宗倫均另經臺灣新竹地方法院檢察署檢
    察官為不起訴處分）、壬○○及綽號阿正、小豬、阿肥等真
    實姓名、年籍不詳之成年男子共10餘人，分持棍棒搭乘6部
    自用小客車，前往新竹市○○路○ 段342 號戊○○住處之玄
    濟宮前，欲找戊○○、丙○○等人進行報復。眾人於該日凌
    晨5 時30分抵達現場後，適丙○○亦駕駛李俊澤所有之車牌
    號碼248-VY號黑色CRV 休旅車，搭載戊○○、庚○○、乙○○返回玄濟宮前，雙方一言不合發生毆打，癸○○、辛○○
    、己○○、丁○○、辛○○、甲○○共同基於傷害他人之犯
    意聯絡，其中癸○○、己○○、甲○○、辛○○以徒手毆打
    方式、丁○○則手持木棍，毆打甫下車之戊○○、庚○○、
    乙○○，致庚○○因而受有頭皮撕裂傷8 公分、輕微腦震盪
    、左前臂挫傷之傷害；乙○○則受有頭皮撕裂傷3.5 公分、
    輕微腦震盪、肩背挫傷、左手尺骨骨折之傷害（此部分業經
    戊○○、庚○○、乙○○撤回告訴，詳後述貳、公訴不受理
    部分），丙○○亦駕駛上開休旅車衝入人群，並撞及丁○○
    ，丁○○因遭撞擊而彈飛起來，並受有左足骨折、左足骰骨
    骨折、左側遠端橈骨骨折之傷害（此部分業經丁○○撤回傷
    害告訴）。癸○○見狀，遂於氣憤下，轉身至其自用小客車
    內，取出攜至現場之上開槍枝，先以其中不具殺傷力之土造
    轉輪霰彈槍（槍枝管制編號0000000000）欲朝上開休旅車車
    尾射擊，該彈因卡彈而未射出，然其已預見丙○○坐在該休
    旅車之駕駛座上，戊○○亦站立在該休旅車副駕駛座旁，以
    霰彈槍朝靜止之車輛開槍射擊，霰彈極有可能貫穿車體射中
    人身而造成車損人亡，竟仍基於殺人之不確定犯意，持該具
    殺傷力之土造轉輪霰彈槍（槍枝管制編號；0000000000 號
    ）朝該輛休旅車副駕駛座射擊1 槍，致丙○○之臉部、背部
    、右上臂均受槍傷合併體內異物之傷害；戊○○受有背部槍
    傷合併體內異物之傷害，復朝車頭引擎蓋射擊2 槍；而流彈
    亦傷及在旁之己○○右腳（己○○傷害部分及上開休旅車毀
    損部分均未據告訴）。眾人見有人受傷，旋即一轟而散，戊○○、丙○○經送醫而倖免於難。經警受理報案後，持臺灣
    新竹地方法院檢察署檢察官核發之拘票陸續拘提辛○○、己○○、丁○○、甲○○、李建強、蔡宗倫等人到案，始得知
    上情；另癸○○則於98年7 月1 日上午6 時30分許，始攜帶
    其作案用之上開槍枝2 支前往警局投案。
三、案經丙○○、戊○○、庚○○、乙○○告訴及新竹市警察局
    第一分局報告臺灣新竹地方法院檢察署檢察官偵查起訴。
    理  由
壹、有罪部分：
一、按被告以外之人於審判外之言詞或書面陳述，除法律有規定
    者外，不得作為證據，刑事訴訟法第159 條固定有明文，惟
    被告以外之人於審判外之陳述，雖不符同法第159 條之1 至
    之4 規定，而經當事人於審判程序同意作為證據，法院審酌
    該言詞陳述或書面陳述作成時之情況，認為適當者，亦得為
    證據。又當事人、代理人或辯護人於法院調查證據時，知有
    第159 條第1 項不得為證據之情形，而未於言詞辯論終結前
    聲明異議者，視為有前項之同意，此亦據同法第159 條之5
    規定明確。查本案所引用之其餘證據資料（詳後引證據），
    其中傳聞證據部分，縱無刑事訴訟法第159 條之1 至第159
    條之4 或其他規定之傳聞證據例外情形，亦因被告、檢察官
    或同意可作為證據使用，或未聲明異議，依刑事訴訟法第15
    9 條之5 第1 項、第2 項之規定，本院審酌該證據作成之情
    況，並無不當，故其等於審判外之陳述，自得作為本案之證
    據。又按本案認定事實所引用之文書證據、物證等證據，並
    無證據證明係公務員違背法定程序所取得，亦無刑事訴訟法
    第159 條之4 之顯有不可信之情況與不得作為證據之情形，
    本院斟酌本案卷內之證據並非非法取得，亦無證明力明顯過
    低之情形，且經本院於審判期日依法進行證據之調查、辯論
    ，被告於訴訟上之程序權，已受保障，前揭各該證據，均得
    採為證據，先予敘明。
二、被告癸○○持有槍彈部分：
    被告癸○○就其上開持有槍枝、子彈之事實，迭於警詢、偵
    訊、本院準備及審理程序中坦承不諱（見98年度偵字第5073
    號偵卷第7 至10頁、第129 至133 頁，本院卷一第82至90頁
    ，卷二第27至31頁），並有新竹市警察局第一分局98年7 月
    1 日扣押筆錄、扣押物品目錄表、扣押物品收據、照片31張
    （見98年度偵字第5073號偵卷第67至71頁、第84至99頁）附
    卷可參，另有扣案之上開土造轉輪霰彈槍1 支（槍枝管制編
    號：0000000000號）扣案足資佐證，而上開槍枝經送內政部
    警政署刑事警察局鑑定，認係土造轉輪霰彈槍，擊發功能正
    常，可供擊發口徑12GAUGE 制式霰彈使用，具殺傷力，此有
    內政部警政署刑事警察局98年7 月25日刑鑑字第0980091219
    號鑑驗書暨所附之槍枝照片14張（見98年度偵字第5073號偵
    卷第220 至224 頁）附卷可稽。而被告所擊發之3 顆子彈雖
    未扣案，且辯護人辯稱：因槍枝具有殺傷力已足以對告訴人
    等構成槍傷，是檢察官所提之證據不足以證明子彈亦具有殺
    傷力云云（見本院卷二第52頁），惟佐以被告癸○○持上開
    土造轉輪霰彈槍射擊3 發子彈擊傷告訴人丙○○、戊○○，
    並造成上開休旅車毀損，此有上開照片及告訴人丙○○、戊○○之衛生署新竹醫院診斷證明書各1 張及行政院衛生署新
    竹醫院98年9 月14日新醫歷字第0980005890號函暨所附告訴
    人丙○○、戊○○之就醫說明、病歷摘要及病歷資料（見98
    年度偵字第5073號偵卷第59頁、第65-1頁，本院卷一第135
    至190 頁反面）在卷可稽，而該子彈既能射傷告訴人丙○○
    、戊○○及車體，故被告癸○○所擊發之子彈3 顆應具有殺
    傷力無訛，是辯護人此部分之辯解難認可採，上開事實欄一
    、（一）所載之事實，足堪認定。
三、被告癸○○殺人未遂部分：
    訊據被告癸○○對於前揭事實欄一、（二）所載之事實，於
    本院訊問、準備程序及審理程序時均供認在卷（見本院卷一
    第18至23頁、本院卷二第45至52頁、第103 頁），並經告訴
    人戊○○於警詢、偵訊及本院審理時證述：丙○○於98 年6
    月30日凌晨5 時30分時許，開車搭載其與乙○○、庚○○回
    到玄濟宮前，在其尚未下車前，曾看見有人拿槍對著車子，
    但並無開槍，丙○○開車撞到人時，當時車上只有其與丙○○，車子撞到人後有停下來，其便下車，之後便中彈了等語
    在卷可證（見98年度偵字第5073號偵卷第64至65頁、第61至
    63頁、第206-207 頁，本院卷二第94頁反面至第97頁），及
    證人丙○○於本院審理時證稱：對方朝其車前方及右側副駕
    駛座射擊，當時在車子的副駕駛座並沒有坐人等語（見本院
    卷二第93頁反面至第94頁）。此外，並有新竹市警察局第一
    分局98年7 月1 日扣押筆錄、扣押物品目錄表、扣押物品收
    據、照片31張、新竹市警察局第一分局98年9 月15日竹市警
    一分偵字第0980020689號函暨所附98年9 月8 日南寮派出所
    警員製作之偵查報告影本3 紙暨所附現場周邊監錄系統照片
    影本8 張、監視錄影畫面翻拍照片14張、現場遭槍擊車輛照
    片25張（見98年度偵字第5073號偵卷第67至71頁、第84至99
    頁、本院卷一第95頁、第105 至109 頁、第110 至118 頁、
    第119 至133 頁）附卷可參；而被告癸○○開槍朝上開休旅
    車副駕駛座及引擎蓋射擊3 槍之行為，造成告訴人戊○○之
    背部、告訴人丙○○之背部、顏面及右上肢，均受有多處小
    穿刺傷，研判係小鋼珠直接射入體內所造成，但未穿透內臟
    器官，均經醫院全身麻醉，進行異物清除手術等情，有行政
    院衛生署新竹醫院98年9 月14日新醫歷字第0980005890號函
    暨所附丙○○、戊○○之就醫說明、病歷摘要及病歷資料（
    見本院卷一第135 至190 頁反面）在卷足佐。查被告癸○○
    所持以擊發之槍枝，為土造轉輪霰彈槍，認具殺傷力，業據
    鑑定在案，而槍彈瞬間所產生動能，足以貫穿人身及車體，
    造成死亡結果，再綜觀卷附槍擊後上開休旅車之照片可知，
    該休旅車之右前車門、引擎室散熱器有遭霰彈槍射擊之彈痕
    ，且駕駛座、副駕駛座上亦均留有彈痕，有上開新竹市警察
    局第一分局98年9 月15日竹市警一分偵字第0980020689號函
    暨所附偵查報告影本及車輛照片25張附卷可憑（見本院卷一
    第119 至133 頁），而車體為金屬之堅硬材質，該霰彈既得
    以毀損車體，顯見其威力甚大，且車上之彈痕多偏前車體中
    上方，顯已對車內乘客之生命造成高度之危險；又被告癸○○開槍擊發時，係處在群眾聚集之場合，已如前述，而裝填
    有子彈之槍枝為致命性之危險武器，一般常人均知開槍射擊
    適足命中人體將造成死亡之危險結果，況射擊霰彈所造成之
    彈孔為數甚多，而被告癸○○既自承其於告訴人戊○○下車
    時，車上仍有1 人，為制止戊○○，遂朝該靜止狀態之休旅
    車副駕駛座開槍等語，且被告癸○○所擊發之子彈確實從副
    駕駛座車窗射入車內，致駕駛座上之告訴人丙○○受有槍傷
    ，駕駛座右側尚留有血跡，衡情被告癸○○持具有殺傷力之
    霰彈槍，對車上、車旁均有人之上開休旅車射擊，可能造成
    告訴人戊○○、丙○○中彈而發生死亡之結果已能預見，且
    被告癸○○於開槍射擊副駕駛座後，猶不罷手，再持該槍往
    休旅車之引擎蓋射擊，顯見被告癸○○已非單純意在嚇阻或
    阻止告訴人等而已，是被告癸○○對於開槍足以命中車旁、
    車內之人且招致死亡結果，斷無不知之理，雖查無證據得認
    被告癸○○確有意瞄準特定個人予以殺害，但被告癸○○既
    得預見槍擊可造成他人身亡之結果，猶不顧於此，著手擊發
    ，所為自屬不違本意，應具有殺人之不確定故意。綜上所述
    ，被告癸○○殺人未遂犯行，事證明確，洵堪認定。
四、按未經許可持有改造手槍、子彈，其持有之繼續，為行為之
    繼續，亦即一經持有手槍，罪已成立，但其完結須繼續至持
    有行為終了時為止。其間法律縱有變更，然其行為既繼續實
    施至新法施行以後，即與犯罪後法律有變更之情形不同，不
    生新舊法比較適用之問題（最高法院95年度台上字第2250號
    、第3461號判決意旨參照）。再按持有槍砲為長時間之繼續
    ，乃行為之繼續而非狀態之繼續，繼續犯之一部行為係在另
    一犯罪所處罪刑執行完畢後5 年以內者，仍該當於累犯（最
    高法院89年度臺上字第392 號、90年臺非字第7 號判決要旨
    參照）。核被告癸○○所為，就前揭事實欄一、（一）所載
    ，係犯槍砲彈藥刀械管制條例第8 條第4 項之未經許可持有
    手槍罪、同條例第12條第4 項之未經許可持有子彈罪；就事
    實欄一、（二）所載，係犯刑法第271 條第2 項、第1 項之
    殺人未遂罪。起訴書就被告癸○○所犯未經許可持有子彈罪
    部分誤載為係犯槍砲彈藥刀械管制條例第13條第4 項，業經
    公訴人於本院行準備程序時當庭更正（見本院卷一第85頁）
    。被告癸○○以一行為同時持有槍枝、子彈，觸犯上開未經
    許可持有槍枝、子彈2 罪名，為想像競合犯，應依刑法第55
    條規定，從一重之未經許可持有槍枝罪處斷。又被告癸○○
    以殺人之未必故意，持槍射擊告訴人戊○○、丙○○之行為
    ，係犯刑法第271 條第2 項、第1 項之殺人未遂罪，其以一
    開槍行為，同時射殺告訴人戊○○、丙○○，侵害其等生命
    法益，係屬一行為同時觸犯上開罪名之同種想像競合犯，依
    刑法第55條前段規定，應從一重之刑法第271 條第2 項、第
    1 項殺人未遂罪規定處斷。被告癸○○係未經許可持有槍枝
    後，始另行起意持槍射殺告訴人戊○○、丙○○，所犯上開
    未經許可持有槍枝與殺人未遂罪之間，犯意個別，行為互殊
    ，應分論併罰。再被告癸○○前因犯賭博罪，經本院以95年
    度竹簡字第340 號判決判處有期徒刑3 月確定，又因犯公共
    危險罪，經本院以96年度竹簡字第879 號判決判處有期徒刑
    4 月確定，並經本院以96年度聲減字第2845號裁定減為有期
    徒刑1 月又15日、2 月，並定應執行刑為有期徒刑3 月15日
    確定，甫於96年12月20日易科罰金執行完畢等情，此有臺灣
    高等法院被告前案紀錄表1 份在卷可稽，又被告癸○○係自
    94 、95 年某日間起持有上開槍枝、子彈，惟其持有槍、彈
    之狀態係持續至98年7 月1 日前往警局投案時止，則本件持
    有槍、彈行為之繼續雖橫跨前案有期徒刑執行完畢之前、後
    ，然既未逾5 年，且係故意犯本件有期徒刑以上之罪，依前
    所述，其所犯未經許可持有槍枝罪自屬累犯，又其於徒刑執
    行完畢5 年以內故意再犯本件有期徒刑以上之殺人未遂罪，
    亦為累犯，故就所論上開2 罪，均應加重其刑。另被告癸○○已著手於殺人犯行之實行，惟幸未致生告訴人戊○○、丙○○死亡之結果，其犯罪尚屬未遂，所犯殺人未遂部分應依
    刑法第25條第2 項之規定，按既遂之刑度減輕其刑，並先加
    後減之。爰審酌被告癸○○前曾因犯罪受有期徒刑之執行，
    素行不良，詎仍不知悔改，無視於法律之禁止，未經許可持
    有具有殺傷力土造轉輪霰彈槍及子彈，對社會安寧秩序危害
    非輕，又因不滿告訴人戊○○、丙○○誤會女友「小夢」偷
    竊機車，並遭告訴人等前往爭執理論，卻未依循正當合法途
    徑謀求救濟，即攜帶槍械、棍棒，夥同10餘人，在告訴人戊○○住家前之公眾得出入之場所內，開槍射擊告訴人戊○○
    、丙○○，幸未造成告訴人戊○○、丙○○死亡之結果，併
    念及被告癸○○已與告訴人戊○○、丙○○達成和解，且坦
    承犯行，犯後態度尚可，併參酌被告為高中畢業，為零時工
    ，經濟情況小康，及其犯罪動機、目的、手段、犯罪所生之
    危害等一切情狀，另本院考量被告癸○○所為惡性非輕，對
    社會治安戕害甚鉅，本院究不能無視於被告癸○○犯行違背
    法紀之惡性與肇生損害之事實等一切情狀，就所犯未經許可
    持有槍枝及殺人未遂2 罪，分別量處如主文所示之刑，罰金
    部分並諭知易服勞役之折算標準，暨定其應執行之刑，以示
    懲儆。另公訴人雖向本院求處有期徒刑7 年，但本院衡量上
    開情狀，認公訴人求刑尚屬過輕，所定應執行之刑應以7 年
    6 月為適當，併此敘明。
五、扣案具殺傷力之土造轉輪霰彈槍1 支（槍枝管制編號：0000
    000000號），屬違禁物，復為被告癸○○犯殺人未遂罪所用
    之物，應依刑法第38條第1 項第1 款規定，於宣告被告癸○○所為槍砲彈藥刀械管制條例犯行及所犯殺人未遂罪之主刑
    項，均諭知沒收。至本件同時扣案之霰彈槍1 枝（槍枝管制
    編號：0000000000號），經鑑驗結果，認係土造轉輪霰彈槍
    ，欠缺撞針，無法供擊發子彈使用，不具殺傷力，此有上開
    內政部警政署刑事警察局98年7 月25日刑鑑字第0980091219
    號鑑驗書（見98年度偵字第5073號偵卷第220 至224 頁）附
    卷可稽，非屬違禁物，另被告癸○○槍傷告訴人戊○○、丙○○時已擊發之子彈3 顆，顯失去其效能，不具子彈之完整
    結構，堪認已不具殺傷力，且未經扣案，為免執行上困難，
    爰均不予宣告沒收。
六、公訴意旨另以：被告癸○○於上開時、地，同時為警查獲具
    殺傷力之子彈2 顆（另外3 顆認具殺傷力，已如前述），因
    認被告癸○○此部分亦涉槍砲彈藥刀械管制條例第12條第4
    項之未經許可持有具殺傷力之子彈罪嫌。惟按「犯罪事實應
    依證據認定之，無證據不得推定其犯罪事實」；又「不能證
    明被告犯罪者，應諭知無罪之判決」，刑事訴訟法第154 條
    第2 項、第301 條第1 項分別定有明文。且事實之認定，應
    憑證據，如未能發現相當證據，或證據不足以證明，自不能
    以推測或擬制之方法，為裁判基礎；且認定犯罪事實所憑之
    證據，雖不以直接證據為限，間接證據亦包括在內，然而無
    論直接證據或間接證據，其為訴訟上之證明，須於通常一般
    之人均不致有所懷疑，而得確信其為真實之程度者，始得據
    為有罪之認定，倘其證明尚未達到此一程度，而有合理之懷
    疑存在致無從使事實審法院得有罪之確信時，即應由法院為
    諭知被告無罪之判決，有最高法院40年臺上字第86號判例、
    76 年 臺上字第4986號判例可資參照。經查：被告癸○○所
    有未射擊之2 顆子彈，業遭被告癸○○丟棄，業據被告癸○○陳明在卷，且案發迄今未能尋獲扣得，本院復查本件全部
    卷證亦查無其他可資證明被告有上開公訴人起訴犯行之證據
    ，是被告癸○○此部分之犯罪，自屬不能證明，因與上開有
    罪部分有想像競合之裁判上一罪之關係，爰不另為無罪之諭
    知，併此敘明。
貳、公訴不受理部分：
一、公訴意旨略以：被告癸○○、辛○○、己○○、丁○○、甲○○基於傷害他人身體之犯意，其中被告癸○○、己○○以
    徒手毆打方式、被告丁○○則手持木棍，毆打甫下車之告訴
    人戊○○、庚○○、乙○○，致告訴人庚○○因而受有頭皮
    撕裂傷8 公分、輕微腦震盪、左前臂挫傷之傷害；告訴人乙○○則受有頭皮撕裂傷3.5 公分、輕微腦震盪、肩背挫傷、
    左手尺骨骨折之傷害，因認被告癸○○、辛○○、己○○、
    丁○○、甲○○涉犯刑法第277 條第1 項之傷害罪嫌云云。
二、按告訴乃論之罪，告訴人於第一審辯論終結前，得撤回其告
    訴；又告訴經撤回者，法院應諭知不受理之判決，刑事訴訟
    法第238 條第1項，及第303 條第3 款定有明文。
三、查本件告訴人戊○○、庚○○、乙○○告訴被告癸○○、辛○○、己○○、丁○○、甲○○傷害案件，起訴書認被告5
    人係觸犯刑法第277 條第1 項之傷害罪，依同法第287 條之
    規定，須告訴乃論。茲據告訴人戊○○、庚○○、乙○○撤
    回告訴，有聲請撤回告訴狀3 張及本院98年度附民字第87號
    和解筆錄1 份在卷可參（見本院卷二第75頁、第77至78頁、
    第82頁），依照首開說明，被告癸○○、辛○○、己○○、
    丁○○、甲○○此部分犯行爰不經言詞辯論，逕為不受理之
    諭知。
據上論斷，應依刑事訴訟法第299 條第1 項前段、第307 條、第
303 條第3 項，槍砲彈藥刀械管制條例第8 條第4 項、第12條第
4 項，刑法第11條前段、第271 條第2 項、第1 項、第55條、第
47條第1 項、第25條第2 項、第42條第3 項前段、第51條第5款
、第38條第1 項第1 款，判決如主文。
本案經檢察官陳建文到庭執行職務。
中    華    民    國    98    年    11    月    30    日
                  刑事第五庭    審判長法  官  黃惠玲
                                      法  官  蔡欣怡
                                      法  官  林佑珊
以上正本證明與原本無異。
如不服本判決應於收受判決後10日內向本院提出上訴書狀，並應
敘述具體理由。其未敘述上訴理由者，應於上訴期間屆滿後20日
內向本院補提理由書(均須按他造當事人之人數附繕本)「切勿逕
送上級法院」。
中    華    民    國    98    年    11    月    30    日
                                      書記官  蕭惠婷
附錄本判決論罪科刑依據之法條：
中華民國刑法第271 條
殺人者，處死刑、無期徒刑或10年以上有期徒刑。
前項之未遂犯罰之。
預備犯第1 項之罪者，處2 年以下有期徒刑。
槍砲彈藥刀械管制條例第8 條
未經許可，製造、販賣或運輸鋼筆槍、瓦斯槍、麻醉槍、獵槍、
空氣槍或第4 條第1 項第1 款所定其他可發射金屬或子彈具有殺
傷力之各式槍砲者，處無期徒刑或5 年以上有期徒刑，併科新臺
幣1 千萬元以下罰金。
未經許可，轉讓、出租或出借前項所列槍枝者，處5 年以上有期
徒刑，併科新臺幣1 千萬元以下罰金。
意圖供自己或他人犯罪之用，而犯前二項之罪者，處無期徒刑或
7 年以上有期徒刑，併科新臺幣1 千萬元以下罰金。
未經許可，持有、寄藏或意圖販賣而陳列第1 項所列槍枝者，處
3 年以上10年以下有期徒刑，併科新臺幣700 萬元以下罰金。
第1 項至第3 項之未遂犯罰之。
槍砲彈藥刀械管制條例第12條
未經許可，製造、販賣或運輸子彈者，處1 年以上7 年以下有期
徒刑，併科新台幣500 萬元以下罰金。
未經許可，轉讓、出租或出借子彈者，處6 月以上5 年以下有期
徒刑，併科新台幣300 萬元以下罰金。
意圖供自己或他人犯罪之用，而犯前二項之罪者，處3 年以上10
年以下有期徒刑，併科新台幣700 萬元以下罰金。
未經許可，持有、寄藏或意圖販賣而陳列子彈者，處5 年以下有
期徒刑，併科新台幣300 萬元以下罰金。
第1 項至第3 項之未遂犯罰之。


司法院資訊處製作；財團法人民間司法改革基金會備份。
